臺灣屏東地方法院屏東簡易庭小額民事判決
111年度屏小字第468號
原      告  新光產物保險股份有限公司

法定代理人  吳昕紘  
訴訟代理人  楊昱宏  
被      告  張春喜  

上列當事人間請求損害賠償事件，本院於民國111年11月8日言詞
論終結，判決如下：
    主  文
一、被告應給付原告新臺幣（下同）13,979元及自民國111年8月
    2日起至清償日止，按週年利率5%計算之利息。
二、原告其餘之訴駁回。
三、訴訟費用1,000元，由被告負擔964元，餘由原告負擔。
四、本判決第一項得假執行，但被告如以13,979元為原告預供擔
    保，得免為假執行。
    事實及理由
一、原告主張：被告於民國110年1月8日9時20分許，駕駛車牌號
    碼000-00號營業用曳引車（下稱被告車輛），行經屏東縣萬
    丹鄉台88線西向16公里處附近時，因載運之砂石散落，致擊
    中當時行駛於其後方、由原告承保之車牌號碼000-0000號自
    用小客車（下稱系爭車輛）之前擋風玻璃，系爭車輛因而受
    損（下稱系爭事故），被告應負損害賠償責任。系爭車輛經
    送維修後，所需之修理費用共14,500元（零件費用12,500元
    、工資費用2,000元），原告已依保險契約為給付，爰依保
    險法第53條及侵權行為之法律關係，請求被告賠償原告上開
    修繕費用等語。並聲明：被告應給付原告14,500元，及自起
    訴狀繕本送達翌日起至清償日止，按週年利率5%計算之利息
    。
二、被告則以：我於系爭事故發生當日並未載運砂石，原告應提
    出相關證據等語置辯，求原告之訴駁回。
三、本院之判斷：
　㈠按汽車、機車或其他非依軌道行駛之動力車輛，在使用中加
    損害於他人者，駕駛人應賠償因此所生之損害。但於防止損
    害之發生，已盡相當之注意者，不在此限。不法損害他人之
    物者，被害人得請求賠償其物因毀損所減少之價額。民法第
    191條之2、第196條定有明文。原告前開主張，業據其提出
    系爭車輛行車執照影本、屏東縣政府警察局道路交通事故當
    事人登記聯單、道路交通事故現場圖、勁順汽車股份有限公
    司估價單、系爭車輛受損照片、電子發票證明聯等件為證（
    見本院卷第7至12頁），並有屏東縣政府警察局屏東分局111
    年7月26日屏警分交字第11133164300號函所檢附之車輛肇事
    報告表、肇事現場略圖、道路交通事故現場圖、A3類道路交
    通事故調查紀錄表、屏東縣政府警察局道路交通事故當事人
    登記聯單及道路交通事故照片黏貼紀錄表等件存卷可考（見
    本院卷第20至23、27至39頁），堪信為真實。
  ㈡被告雖辯稱其於系爭事故發生當時並未載運砂石，然其於110
    年1月12日晚間至警局接受詢問時，已自承當時車上有載運
    細砂，此有前引A3類道路交通事故調查紀錄表及被告車輛之
    過磅單、運搬檢收單照片可參（見本院卷第22、35至36頁）
    ，足見被告前開辯詞並不足採。而系爭事故發生時，系爭車
    輛前方除被告之「砂石」車輛外，並無其他車輛，且被告車
    輛當時載運細砂，但其車斗後方之左右兩側並未被防塵布完
    整包覆等情，亦有前引道路交通事故照片黏貼紀錄表可佐（
    見本院卷第31至33、38至39頁）。被告於系爭事故發生時，
    既係駕駛車輛載運砂石，卻疏未將車斗完整包覆，以避免砂
    石散落，則車斗內裝載之砂石於被告車輛高速行駛之情形下
    ，當然會向後飛散，並對行駛於後方之系爭車輛造成毀損，
    又系爭事故發生時，除被告車輛外，並無其他車輛行駛於系
    爭車輛前方，顯見擊中系爭車輛之砂石是自被告車輛飛散而
    出，最符常情。從而，足認系爭車輛之毀損係因被告之過失
    所致，被告自應對此負損害賠償責任。
  ㈢按物被毀損時，修復費用以必要者為限。其材料更換，既以
    新品替換舊品，計算材料零件之損害賠償數額時，應扣除折
    舊始屬合理（最高法院77年度第9次民事庭會議決議(一)參
    照）。經查，系爭車輛應支出之維修費用共14,500元（零件
    費用12,500元、工資費用2,000元），有上開估價單及發票
    為證，然依上揭規定，其中新零件更換舊零件之零件折舊部
    分非屬必要費用，應予扣除，始屬合理。復參以行政院所頒
    固定資產耐用年數表及固定資產折舊率表，非運輸業用客車
    之耐用年數為5年，依平均法計算其折舊結果（即以固定資
    產成本減除殘價後之餘額，按固定資產耐用年數表規定之耐
    用年數平均分攤，計算折舊額），每年折舊率為5分之1，並
    參酌營利事業所得稅查核準則第95條第6項規定「固定資產
    提列折舊採用定率遞減法者，以1年為計算單位，其使用期
    間未滿1年者，按實際使用之月數相當於全年之比例計算之
    ，不滿1月者，以1月計」，而系爭車輛係非運輸業用之小客
    車，於109年10月出廠，有行車執照影本1紙在卷可考（見本
    院卷第16頁），雖不知實際出廠之日，惟參酌民法第124條
    第2項規定，推定為該月15日出廠。迄本件車禍發生時即110
    年1月8日，已使用3月（實際為2月24日，然不滿1月者，以1
    月計），則零件扣除折舊後之修復費用估定為11,979元【計
    算方式：1.殘價＝取得成本÷(耐用年數＋1)即12,500÷(5+1)≒2
    ,083（小數點以下四捨五入）；2.折舊額 ＝(取得成本－殘價
    )×1/（耐用年數）×（使用年數）即(12,500－2,083) ×1/5×
    （0+3/12）≒521（小數點以下四捨五入）；3.扣除折舊後價
    值＝（新品取得成本－折舊額）即12,500－521＝11,979】。再
    加計毋庸折舊之工資2,000元，則原告所得請求被告賠償之
    範圍為13,979元（計算式：11,979元＋2,000元＝13,979）。
    至逾此範圍之請求，即屬無據。
  ㈣末按遲延之債務，以支付金錢為標的者，債權人得請求依法
    定利率計算之遲延利息；應付利息之債務，其利率未經約定
    ，亦無法律可據者，週年利率為百分之5；給付無確定期限
    者，債務人於債權人得請求時，經其催告而未為給付，自受
    催告時起，負遲延責任。其經債權人起訴而送達訴狀，或依
    督促程序送達支付命令，或為其他相類之行為者，與催告有
    同一之效力，民法第233條第1項前段、第203條、第229條第
    2項分別定有明文。本件原告請求被告賠償損害，係以支付
    金錢為標的，是原告請求被告給付自起訴狀繕本送達（於11
    1年8月1日送達，見本院卷第45頁送達證書）翌日即111年8
    月2日起至清償日止，按週年利率5%計算之利息，為有理由
    ，應予准許。
五、綜上所述，原告依侵權行為及保險法第53條之規定，訴請被
    告給付原告13,979元及自111年8月2日至清償日止，按週年
    利率5%計算之利息，為有理由，應予准許；逾此部分之請求
    則無理由，應予駁回。
六、本件原告勝訴部分，係就民事訴訟法第436條之8第1項適用
    小額程序所為被告敗訴之判決，依同法第436條之20規定，
    應依職權宣告假執行，並依同法第436條第2項準用第392條
    第2項規定，職權宣告被告於預供擔保後，得免為假執行。
    另依同法第436條之19第1項規定，確定本件訴訟費用額為1,
    000元（即第一審裁判費），並如主文第3項所示負擔比例。
七、訴訟費用負擔之依據︰民事訴訟法第79條。
中　　華　　民　　國　　111 　年　　11　　月　　17　　日
                  屏東簡易庭  法　官  藍家慶
以上為正本，係照原本作成。
如不服本判決，應於判決送達後20日內，以判決違背法令為理由
，向本院提出上訴狀並表明上訴理由（上訴理由應表明：一、原
判決所違背之法令及具體內容；二、依訴訟資料可認為原判決有
違背法令之具體事實），如未表明上訴理由者，應於上訴後20日
內向本院提出上訴理由書。如委任律師提起上訴者，應一併繳納
上訴審判裁判費。
中　　華　　民　　國　　111 　年　　11　　月　　17　　日
                              書記官  鍾嘉芸